【裁判字號】    97,訴,103
【裁判日期】    970215
【裁判案由】    毒品危害防制條例
【裁判全文】
臺灣基隆地方法院刑事判決               97年度訴字第103號
公  訴  人  臺灣基隆地方法院檢察署檢察官
被      告  乙○○
                    （另案羈押於臺灣基隆看守所）
上列被告因違反毒品危害防制條例案件，經檢察官提起公訴（96
年度毒偵字第3265號），並經本院合議庭裁定由受命法官獨任進
行簡式審判程序，判決如下：
    主      文
乙○○施用第一級毒品，累犯，處有期徒刑拾月。
    事實及理由
一、本件犯罪事實應補充「乙○○因違反麻醉藥品管理條例等案
    件，經臺灣高等法院前沈有期徒刑3年5月確定，又因違反肅
    清煙毒條例等案件，經本院判處應執行有期徒刑3年8月，另
    因偽造文書案件，經臺灣宜蘭地方法院判處有期徒刑5 月，
    後2件經臺灣宜蘭地方法院裁定應執行有期徒刑4年，接續執
    行，於89年12月27日假釋出監。其於96年11月7 日晚上某時
    ，在基隆市○○區○○路129 號住處內，將第一、二級毒品
    海洛因、安非他命混合放在玻璃球吸食器內下方以火燒烤產
    生煙霧吸用之方式（起訴書誤載於96 年11月8日21時25分許
    為警採尿前回溯96小時內，各在不詳處所，以不詳方式，此
    部分業據蒞庭檢察官當庭更正），施用第一、二級毒品海洛
    因、安非他命1 次。」、證據應補充「被告於本院準備程序
    及審判程序之自白。」、應適用之法條應補充「被告持有第
    一、二級毒品海洛因、安非他命係供施用，其持有之低度行
    為均應為施用之高度行為所吸收，均不另論罪。被告以一施
    用行為同時施用第一、二級毒品海洛因、安非他命，為想像
    競合犯，應從一重論以施用第一級毒品罪，起訴書誤認被告
    係犯意各別，罪名互異，應予分論併罰，尚有未洽。」外，
    餘均引用如附件檢察官起訴書之記載。
二、據上論斷，應依刑事訴訟法第273 條之1第1項、第284條之1
    、第299條第1項前段、第310條之2、第454條第2項，毒品危
    害防制條例第10條第1項、第23條第2項，刑法第11條前段、
    第47條第1項、第55條，判決如主文。
本案經檢察官甲○○到庭執行職務。
中    華    民    國    97    年    2    月    15    日
                  刑事第四庭法  官    何怡穎
以上正本證明與原本無異。
如不服本判決應於收受本判決後10日內向本院提出上訴書狀，其
未敘述上訴理由者，並得於提起上訴後10日內向本院補提理由書
狀（均須按他造當事人之人數附繕本）「切勿逕送上級法院」。
中    華    民    國    97    年    2    月    15    日
                            書記官    鄭梅君
附錄本案論罪科刑法條：
毒品危害防制條例第10條
施用第一級毒品者，處 6 月以上 5 年以下有期徒刑。
施用第二級毒品者，處 3 年以下有期徒刑。
附件：
臺灣基隆地方法院檢察署檢察官起訴書
                                    96年度毒偵字第3265號
    被      告  乙○○  女  37歲（民國○○年○月○○日生）
                        住基隆市○○區○○路129號
                        國民身分證統一編號：Ｚ000000000號
上列被告因違反毒品危害防制條例案件，業經偵查終結，認應提
起公訴，茲敘述犯罪事實及證據並所犯法條如下：
        犯罪事實
一、乙○○前因違反麻醉藥品管理條例案件，經法院判處有期徒
    刑3月5月確定。又因違反肅清煙毒條例及偽造文書案件，經
    法院分別判處有期徒刑3年8月、 5月確定。嗣其所犯各罪，
    或經合併定其應執行之刑，或經合併計算執行期間，於民國
    89 年11月4日發監執行，89年12月27日假釋出監。在上揭假
    釋付保護管束期間猶未屆滿，其旋因施用毒品案件，經觀察
    、勒戒後，認有繼續施用毒品之傾向，經法院裁定後送強制
    戒治，於92年5月20日停戒出所，並於同日以受刑人身分入
    監服殘刑；強制戒治部分業於92年12月5日期滿，復由本署
    檢察官以92年度戒毒偵字第73號為不起訴處分確定；殘刑執
    行部分，業於96年3月22日縮短刑期執行完畢。
二、詎其猶不知悔改，復基於分別施用第一級毒品海洛因、第二
    級毒品安非他命之犯意，於96年11月 8日21時25分許為警採
    尿前回溯96小時內，各在不詳處所，以不詳方式，分別施用
    第一級毒品海洛因、第二級毒品安非他命。嗣因另案通緝，
    為警於96年11月 8日20時許，在基隆市七堵區○○○路15之
    53號前逮捕查獲，並帶同其至警局採尿送驗有毒品嗎啡、安
    非他命陽性反應，始查悉上情。
三、案經基隆市警察局第三分局報告偵辦。
        證據並所犯法條
一、被告乙○○經傳未到，然於警詢時矢口否認最近有施用毒品
    犯行，惟被告於96年11月 8日為警查獲後，經採集其尿液經
    送臺灣尖端先進生技醫藥股份有限公司，以氣相層析質譜分
    析法（GC/MS） 檢驗，結果均呈毒品嗎啡、安非他命之陽性
    反應，此有該公司96年11月22日出具之濫用藥物檢驗報告及
    基隆市警察局第三分局偵辦毒品案件尿液檢體對照表在卷可
    稽，對以酵素免疫分析或薄層定性分析等方式為初步篩檢者
    ，固具有相當程度偽陽性之可能，惟如以氣（液）相層析、
    質譜分析等方法檢驗，出現偽陽性反應之機率極低，已具相
    當之公信力，故前開檢驗結果足以作為認定被告確曾施用安
    非他命事實之依據。復有不起訴處分書、起訴書、判決書及
    刑案資料查註紀錄表附卷足參，被告犯行堪予認定。
二、核被告所為係犯毒品危害防制條例第10條第1、2項之施用第
    一、二級毒品罪嫌。被告所犯前開 2罪，犯意各別，罪名互
    異，請分論併罰。被告受前述有期徒刑執行完畢，此有本署
    刑案資料查註紀錄表在卷可稽， 5年內再犯有期徒刑以上之
    本罪，應依累犯規定加重其刑。
三、依毒品危害防制條例第23條第2項、刑事訴訟法第251條第1
    項提起公訴。
    此  致
臺灣基隆地方法院
中    華    民    國    96    年    12    月    28    日
                          檢  察  官  李豫雙
本件正本經證明與原本無異
中    華    民    國    97    年    1     月    3     日
                          書  記  官  陳威志
附錄本案所犯法條：
毒品危害防制條例第10條：
施用第一級毒品者，處 6 月以上 5 年以下有期徒刑。
施用第二級毒品者，處 3 年以下有期徒刑。


司法院資訊處製作；財團法人民間司法改革基金會備份。
